【裁判字號】    97,訴,2472
【裁判日期】    970925
【裁判案由】    違反毒品危害防制條例
【裁判全文】
臺灣彰化地方法院刑事判決             97年度訴字第2472號
公  訴  人  臺灣彰化地方法院檢察署檢察官
被      告  甲○○
上列被告因違反毒品危害防制條例案件，經檢察官提起公訴（97
年度毒偵字第3056號），於本院準備程序中，被告就被訴事實為
有罪之陳述，經裁定改行簡式審判程序，本院判決如下：
    主  文
甲○○施用第一級毒品，累犯，處有期徒刑拾月。又施用第二級
毒品，累犯，處有期徒刑陸月。應執行有期徒刑壹年貳月。
    犯罪事實
一、甲○○前於民國89年間，因連續施用第一、二級毒品案件，
    經本院以89年度毒聲字第5782號裁定令入戒治處所施以強制
    戒治，於91年4 月14日執行完畢釋放。又於前揭強制戒治執
    行完畢釋放後5 年內之93年間，因連續施用第一、二級毒品
    案件，經臺灣高等法院臺中分院以94年度上訴字第226 號判
    決分別判處有期徒刑11月、7 月，合併定應執行刑有期徒刑
    1 年4 月確定（第1 案）；且於94年間，因連續施用第一、
    二級毒品案件，經本院以94年度訴字第913 號判決分別判處
    有期徒刑1 年、8 月，合併定應執行刑有期徒刑1 年6 月確
    定（第2 案）；及於95年間，因詐欺案件，經本院以95年度
    斗簡字第637 號判決判處有期徒刑5 月確定（第3 案）。上
    開第2 、3 案之罪，嗣經本院以96年度聲減字第13 43 號裁
    定各減刑為有期徒刑6 月、4 月、2 月又15日，合併定應執
    行刑為有期徒刑11月確定，並與前揭第1 案之罪經接續執行
    ，甫於96年9 月29日縮刑期滿執行完畢。詎其仍未戒除毒癮
    ，復基於施用第一級毒品海洛因之犯意，於97年4 月8 日下
    午2 時許，在其位於彰化縣北斗鎮東光里東興巷6 號住處，
    以將第一級毒品海洛因粉末置入注射針筒內加水後，再以針
    筒注射血管之方式，施用第一級毒品海洛因1 次。另基於施
    用第二級毒品甲基安非他命之犯意，於97年4 月8 日下午2
    時30分許，在其上址住處，以將甲基安非他命放入玻璃球管
    內燒烤吸其煙霧之方式，施用第二級毒品甲基安非他命1 次
    。嗣於97年4 月9 日下午5 時5 分許，經警持本院核發之搜
    索票，在彰化縣北斗鎮○○街22號查獲，經徵得其同意採集
    尿液送驗，結果呈嗎啡、甲基安非他命陽性反應，而查悉上
    情。
二、案經彰化縣警察局北斗分局報請臺灣彰化地方法院檢察署檢
    察官偵查起訴。
    理  由
一、按除被告所犯為死刑、無期徒刑、最輕本刑為3 年以上有期
    徒刑之罪或高等法院管轄第1 審案件者外，於前條第1 項程
    序進行中，被告先就被訴事實為有罪之陳述時，審判長得告
    知被告簡式審判程序之旨，並聽取當事人、代理人、辯護人
    及輔佐人之意見後，裁定進行簡式審判程序；除簡式審判程
    序及簡易程序案件外，第1 審應行合議審判，刑事訴訟法第
    273 條之1 第1 項、第284 條之1 分別定有明文。本件被告
    甲○○所涉係死刑、無期徒刑、最輕本刑為3 年以上有期徒
    刑之罪或高等法院管轄第1 審案件以外之罪，並於本院行準
    備程序時就被訴事實為有罪之陳述，本院合議庭依前揭規定
    ，經評議結果，裁定改由受命法官獨任行簡式審判程序。
二、上開犯罪事實，業據被告甲○○於本院審理時坦承不諱，又
    被告為警採集其尿液送驗結果，確呈嗎啡及甲基安非他命陽
    性反應，此有彰化縣警察局北斗分局應受尿液採驗人尿液檢
    體採集送驗紀錄表及詮昕科技股份有限公司於97年4 月22日
    出具之濫用藥物尿液檢驗報告各1 份附卷可稽，足徵被告之
    自白確與事實相符，堪以採信。本件事證明確，被告上開犯
    行洵堪認定，應依法論科。
三、按修正毒品危害防制條例就施用毒品者，僅於「初犯」及「
    5 年後再犯」二種情形，有其追訴條件之限制，即須於初犯
    經觀察、勒戒或強制戒治釋放後，5 年內均無施用毒品之行
    為，始能認其前所實施之觀察、勒戒或強制戒治已足遮斷毒
    癮，而得於5 年後再犯時，再予適用初犯之規定，重行觀察
    、勒戒等程序；倘5 年內已經再犯，被依法追訴處罰，縱其
    第3次（或第3次以上）施用毒品之時間在初犯釋放5 年以後
    ，即與「5年後再犯」之情形有別，且因已於「5年內再犯」
    ，顯見其再犯率甚高，原實施觀察、勒戒或強制戒治，已無
    法收其實效，而無5 年戒斷期之存在，自無再經觀察、勒戒
    及強制戒治之必要，應由檢察官逕行起訴，此有最高法院95
    年度臺非字第59、65號判決及同年度第7 次刑事庭會議決定
    足供參照。查被告前因連續施用第一、二級毒品案件，經本
    院以89年度毒聲字第5782號裁定令入戒治處所施以強制戒治
    ，於91年4 月14日執行完畢釋放。又於前揭強制戒治執行完
    畢釋放後5 年內之93年間，因連續施用第一、二級毒品案件
    ，經臺灣高等法院臺中分院以94年度上訴字第226 號判決分
    別判處有期徒刑11月、7 月，合併定應執行刑有期徒刑1 年
    4 月確定等情，有臺灣彰化地方法院檢察署刑案資料查註紀
    錄表及臺灣高等法院被告前案紀錄表各1 份在卷可考，則其
    再犯本件施用第一、二級毒品犯行，按諸前揭說明，即與5
    年後再犯之情形有別，自應逕行追訴。
四、核被告甲○○所為，係犯毒品危害防制條例第10條第1 項、
    第2 項之施用第一級、第二級毒品罪。被告持有第一、二級
    毒品進而施用，其持有第一、二級毒品之低度行為，應各為
    其施用第一、二級毒品之高度行為吸收，不另論罪。被告所
    犯施用第一級毒品海洛因及施用第二級毒品甲基安非他命之
    犯行，犯意各別，應予分論併罰。又被告有上開犯罪事實欄
    所載之前科紀錄，此有臺灣高等法院被告前案紀錄表、臺灣
    彰化地方法院檢察署刑案資料查註紀錄表各1 份在卷可憑，
    其於有期徒刑執行完畢後，5 年內故意再犯本件有期徒刑以
    上之罪，均為累犯，應分別依刑法第47條第1 項之規定加重
    其刑。爰審酌被告有多次施用毒品之前科，及其施用毒品之
    動機、目的、方法、不知珍惜身體、施用毒品所生危害，暨
    犯後坦承犯行之態度等一切情狀，分別量處如主文所示之刑
    ，並定其應執行刑，以示懲儆。
據上論斷，應依刑事訴訟法第273 條之1 第1 項、第299 條第1
項前段，毒品危害防制條例第10條第1 項、第2 項，刑法第11條
前段、第47條第1 項、第51條第5 款，判決如主文。
本案經檢察官賴志盛到庭執行職務。
中    華    民    國    97    年     9     月    25    日
                  刑事第七庭           法  官  郭麗萍
以上正本證明與原本無異。
如不服本判決，應於判決送達後10日內，向本院提出上訴書狀，
上訴書狀應「敘述具體上訴理由」，並按他造當事人之人數附繕
本。「切勿逕送上級法院」。
中    華    民    國    97    年    9      月    26    日
                                       書記官  吳冠慧
附錄本案論罪科刑法條全文：
毒品危害防制條例第10條
施用第一級毒品者，處 6 月以上 5 年以下有期徒刑。
施用第二級毒品者，處 3 年以下有期徒刑。


司法院資訊處製作；財團法人民間司法改革基金會備份。
